臺灣臺南地方法院刑事判決　　　　　　　 94年度訴字第328號
公　訴　人　臺灣臺南地方法院檢察署檢察官
被　　　告　戊○○
指定辯護人　本院公設辯護人　甲○○
上列被告因違反毒品危害防制條例案件，經檢察官提起公訴（93
年度偵字第9216號），本院判決如下：
    主  文
戊○○連續販賣第一級毒品，處無期徒刑，褫奪公權終身。扣案
第一級毒品海洛因捌包（合計淨重伍點陸零公克）沒收銷燬之；
販賣第一級毒品海洛因所得新臺幣貳萬捌仟元沒收之，如全部或
一部不能沒收時，以其財產抵償之；扣案第一級毒品海洛因毒品
外包裝袋捌只（合計總重參點貳貳公克）及ＮＯＫＩＡ牌８３１
０型門號0000000000號行動電話（序號：00000
0000000000號、含ＳＩＭ卡壹張）壹支，均沒收之；
又連續轉讓第二級毒品，處有期徒刑拾月。扣案第二級毒品安非
他命參包（合計淨重參拾參點肆參公克）沒收銷燬之；扣案第二
級毒品安非他命外包裝袋參只，沒收之；未扣案門號00000
00000號行動電話壹支（含ＳＩＭ卡壹張），沒收之，如全
部或一部不能沒收時，追徵其價額或以其他財產抵償之；又連續
轉讓第一級毒品，處有期徒刑壹年陸月；未扣案門號00000
00000號行動電話壹支（含ＳＩＭ卡壹張），沒收之，如全
部或一部不能沒收時，追徵其價額或以其他財產抵償之。應執行
無期徒刑，褫奪公權終身，扣案第一級毒品海洛因捌包（合計淨
重伍點陸零公克）及第二級毒品安非他命參包（合計淨重參拾參
點肆參公克），均沒收銷燬之；販賣第一級毒品海洛因所得新臺
幣貳萬捌仟元沒收之，如全部或一部不能沒收時，以其財產抵償
之；扣案第一級毒品海洛因毒品外包裝袋捌只（合計總重參點貳
貳公克）、第二級毒品安非他命外包裝袋參只及ＮＯＫＩＡ牌８
３１０型門號0000000000號行動電話（序號：000
000000000000號、含ＳＩＭ卡壹張）壹支，均沒收
之；未扣案門號0000000000號行動電話壹支（含ＳＩ
Ｍ卡壹張），沒收之，如全部或一部不能沒收時，追徵其價額或
以其他財產抵償之。
    事  實
一、戊○○前有違反肅清煙毒條例之刑案紀錄。竟基於販賣第一
    級毒品海洛因意圖以營利之概括犯意，以其所有ＮＯＫＩＡ
    牌８３１０型門號0000000000號行動電話（序號
    ：000000000000000號、含ＳＩＭ卡一張）
    一支，作為販賣第一級毒品海洛因之聯絡工具，自九十三年
  　六月間某日起至同年八月間某日止，在臺南市○區○○路、
    延平國中旁及和緯路等地點，以第一級毒品海洛因一包新臺
    幣（下同）一千元之代價，販售與己○○十八次，另以一包
    五千元之代價，販售與己○○二次，共計販售與己○○二十
    次（起訴書誤載為十幾次），共計得款二萬八千元。
二、戊○○又另行基於轉讓第二級毒品安非他命及第一級毒品海
    洛因之概括犯意，以其所有0000000000號行動電
    話（未扣案、含ＳＩＭ卡一張）作為聯絡工具，於九十三年
    六月間，連續二次，在臺南市○區○○路「全聯社福利中心
    」前，將數量不詳之少許第二級毒品安非他命無償轉讓與乙○○施用。又自九十三年六月中旬某日起至同年七月中旬某
  　日止，連續五次，在臺南市○區○○路「全聯社福利中心」
    之走廊，將數量不詳之少許第一級毒品海洛因無償轉讓與丁○○施用。
三、嗣經警於九十三年九月二日中午十二時許，持本院核發之搜
    索票，前往戊○○臺南市○區○○路五八七之三十四號三樓
    之二住處搜索，在該大樓地下室停車場，當場查獲戊○○持
    有其所有之海洛因二包及與犯罪無關之ＮＯＫＩＡ牌門號0
    000000000號之行動電話（含ＳＩＭ卡一張）一支
    ，復搜索上開住處，扣得戊○○所有海洛因六包（按海洛因
    共計扣得八包，合計淨重五．六０公克，空包裝總重三．二
    二公克）、安非他命三包（合計淨重三三．五六公克，共取
    ０．一三公克鑑驗用罄，合計總餘三三．四三公克）、ＮＯ
    ＫＩＡ牌８３１０型門號0000000000號行動電話
    （序號：000000000000000號、含ＳＩＭ卡
    一張）一支暨與本案無涉之電子磅秤一台、分裝袋三百七十
    五個、現金九萬六千六百元、注射針筒四支、橡皮管一條、
    ＯＫＷＡＰ牌Ａ２６７型行動電話（無ＳＩＭ卡、序號：0
    00000000000000號）一支、ＭＯＴＯＲＯＬ
    Ａ牌Ｖ６６型行動電話（無ＳＩＭ卡、序號：000000
    00000000號）一支、ＳＯＮＹ　ＥＲＩＣＳＳＯＮ
    牌Ｔ─１００ＣＵＩＢＵ型0000000000號行動電
    話（序號：000000000000000號、含ＳＩＭ
    卡一張）一支，而查獲上情。
四、案經臺南縣警察局佳里分局報告臺灣臺南地方法院檢察署檢
    察官偵查起訴。
    理  由
一、訊據被告戊○○坦承在伊公園路住處附近，無償轉讓第一級
    毒品海洛因四、五次與證人丁○○施用之犯行，並供承00
　　00000000號及0000000000號行動電話為
  　伊所申請，且0000000000號行動電話九十三年六
    月至九月為伊所使用，另0000000000號行動電話
    ，於其男友即證人方俊傑九十三年六月入獄後，即由伊使用
    該行動電話，又警方於九十三年九月二日中午十二時許，持
　　本院核發之搜索票，前往伊臺南市○區○○路五八七之三十
  　四號三樓之二住處搜索，確當場查獲上開第一級毒品海洛因
    八包、第二級毒品安非他命三包、行動電話五支、電子磅秤
    一台、分裝袋三七五個、注射針筒四支、橡皮管一條及現金
    九萬六千六百元等物，惟仍矢口否認有何前揭販賣第一級毒
 　 品海洛因及無償轉讓第二級毒品安非他命之犯行，辯稱：證
    人己○○、乙○○所述不實在，證人己○○伊真的不認識，
    可能是證人己○○認識伊男友方俊傑，伊與方俊傑出去被證
    人己○○看到過，證人己○○才會認識伊，又證人己○○之
    所以會指認伊，可能係因為證人己○○與其男友方俊傑發生
    口角，另證人乙○○在外面的名字伊不知道，伊與男友方俊
    傑出去時曾見過證人乙○○，但並未無償轉讓第二級毒品安
    非他命與證人乙○○施用，至於扣案之電子磅秤及分裝袋，
    係伊施用毒品為控制施用毒品之用量所用之工具，並非販賣
    毒品所用之器具云云。經查：
  (一)證人丁○○、己○○、乙○○於警詢供述之證據能力：
  　按被告以外之人於審判外之言詞或書面陳述，除法律有規定
    者外，不得作為證據；被告以外之人於檢察事務官、司法警
    察官或司法警察調查中所為之陳述，與審判中不符時，其先
    前之陳述具有較可信之特別情況，且為證明犯罪事實存否所
    必要者，得為證據，刑事訟訴法第一百五十九條第一項、第
    一百五十九條之二分別定有明文。又按刑事訴訟法第一百五
    十九條之二所謂「具有較可信之特別情況」，係指證人於檢
    察事務官、司法警察官或司法警察調查中所為之陳述，與審
    判中不符，而其先前之陳述，從客觀上之環境或條件等情況
    加以觀察，有足以取代審判中反對詰問之可信性保證者而言
    。證人所為之先前陳述，相較於審判中之陳述，是否具有更
    可信之特別情況，應依其陳述時外部之客觀情況，綜合比較
    判斷之，不得僅以證人之先前陳述與案發時間接近，記憶清
    晰為由，遽認有證據能力；否則，警詢中之陳述恆較於審判
    中接近案發時間，無異直接容許證人在警詢中之陳述為證據
    ，剝奪被告在審判中詰問證人之權利，有悖於直接審理主義
    及言詞審理主義，影響程序正義之實現。原判決以證人在法
    務部調查局航業海員調查處高雄調查站所為之陳述，內容明
    確，離案發時間較近，記憶鮮明，且未受污染，又未與上訴
    人同庭陳述，並無人情壓力之語，因認此項陳述具有較可信
    之特別情況，且為證明犯罪事實存否所必要，得採為證據，
    揆之上開說明，即嫌欠洽（最高法院94年度台上字第1785號
    判決意旨參照）。查本件辯護人主張，證人己○○、乙○○
    二人於警詢之供述，係屬為被告以外之人於審判外之言詞陳
    述，屬傳聞證據，不具證據能力，復核無得為審判證據之法
    律依據，依前揭說明，不得作為證據。另公訴人主張：證人
    丁○○九十三年九月二日之警詢筆錄，係在臺灣臺南看守所
    製作，訊問地點為警所以外的第三地，且製作筆錄時有看守
    所管理員在場，足認證人丁○○於警詢之陳述，不僅可以符
    合排除非法手段取證陳述之任意性，而且因為製作筆錄時，
    有管理員陪同在場，其心理上可以得到安全的氣氛，故而其
    警詢之陳述具有較可信的特別情形，且為證明被告戊○○販
    賣毒品海洛因事實成否所必要，應認具有證據能力。辯護人
    則以：證人丁○○於警詢之陳述，係被告以外之人於審判外
    之言詞，不得作為證據。查證人丁○○九十三年九月二日之
    警詢筆錄，係在臺灣臺南看守所製作，且是時有看守所管理
    員在場乙情，業據證人丁○○結證在卷（詳本院卷第五七頁
    ），並有該警詢筆錄一份存卷（詳警卷第二十頁至第二四頁
    ）可稽，惟證人供述之任意性，本係證據能力之要件之一，
    要非刑事訴訟法第一百五十九條之二所謂「具有較可信之特
    別情況」，又證人丁○○於看守所製作筆錄時，有管理員陪
    同在場，其心理上必然可以得到安全的氣氛，尚乏證據可資
    證明，再者，從證人丁○○警詢時之客觀環境或條件等情況
    加以觀察，又無足以取代審判中反對詰問之可信性保證者可
    言，依前開判決意旨，證人丁○○於警詢之供述，不具證據
    能力甚明，自不得資為本件審理之依據，合先敘明。
  (二)被告戊○○販賣第一級毒品海洛因與證人己○○部分：
  1.證人己○○如何於上揭時、地，向被告戊○○購買第一級毒
    品海洛因供已施用之事實，業據證人己○○於偵查中及本院
    審理時指證明確，其於九十四年二月十五日偵查中具結證稱
    ：「（與戊○○交往情形？）戊○○綽號「阿妹」，我在九
    十三年六、七、八月間約二個多月的期間向戊○○購買海洛
    因，向她購買幾十次，在二個多月期間期間平約每天向她購
    買一次，每次約一小包一千元，也有買二分半五千元一、二
    次，約定交易地點在臺南市○○路牛肉麵店、延平國中旁的
    巷子、和緯路。」、「（如何與她聯絡？打行動電話與她聯
    絡，確實她的行動電話號碼不太記得，尾碼為０二０，我的
    電話0000000000號」等語（詳偵查卷第一九七頁
    ）；其復於九十四年四月二十二日，本院審理行交互詰問時
    結證其確係向被告戊○○購買第一級毒品海洛因施用，其於
    辯護人主結問時證稱：「（九十四年一月二十五日警察有到
    臺南看守所提解你製作筆錄？）是。」、「（為何事？）警
    方持被告的相片問我是否打電話向被告買海洛因。」、「（
    你如何回答？）我說有。」、「（警察拿給你看的照片，照
    片中的人叫什麼名字？）名字我不知道。」、「（《請審判
    長提示九十三年度偵字第九二一六號號偵查卷內第一五九頁
    照片》是拿這張照片給你看嗎？）是。最初警察拿這張照片
    給我看，這張我不認得，後來又拿一張照片給我，我說我知
    道，我說對，就是照片中的人。」、「（另外一張的照片與
    卷內的照片是否為同一人？）我不知道。」、「（為何在剛
    給你看的一五九頁上檔案照片簽名指認？）因為警方跟我說
    檔案照片跟另外一張照片是同一個人，所以我就在檔案照片
    上簽名指認。」、「（另外一張照片是有身高表的檔案照片
    或是生活照片？）好像是被告被警方抓到站在桌子後面的照
    片。」、「（辯護人問是彩色或是黑白？）好像是彩色的。
    」、「（彩色照片中的人與在庭的戊○○是否為同一人？）
    是。」、「（在庭的被告叫什麼名字？）我不知道她叫什麼
    名字，我都叫他阿妹。」、「（毒品《按指第一級毒品海洛
    因》如何來的？）買的。」、「（問跟誰買的？）跟綽號阿
    妹的人（按指被告戊○○）。」、「（買過幾次？）幾十次
    。那段時間我幾乎每天都有施用，幾乎每天都跟他買毒品，
    正確的次數我不知道。」、「（如何聯絡？）我的手機打他
    的手機。」、「（接電話的人都是誰？）是他本人。（證人
    當庭轉頭看被告）」、「（送貨的人呢？）也是他本人。（
    證人當庭轉頭看被告）」、「（價錢如何算？）每次都是買
    一千元，也有拿過兩分半數量的毒品，金額是五千五百元。
    」；於檢察官行反詰問證稱：「（你與被告買過兩分半的海
    洛因次數有幾次？）一、二次。」；另於本院訊問時結證：
    「《提示偵查卷第一九七頁九十四年二月十五日己○○偵訊
    筆錄》在檢察官那邊說在九十三年六、七、八月間向被告購
    買毒品幾十次，有買兩分半五千元的一、二次等，與今日所
    說買兩分半是五千五百元不同，是當天說的比較正確或是今
    日說的比較正確？）我記不太清楚了，大概是五千到五千五
    百元之間，買了兩次。」等語（詳本院第五九頁至第六四頁
    ）。
  2.依被告戊○○所自承九十三年六月至九月間，伊所使用之0
    000000000行動電話雙向通聯紀錄顯示（雙向通聯
    紀錄日期為九十三年六月二十六日起至九十三年八月三十一
    日），該行動電話與證人己○○使用之000000000
    0號行動電話，於九十三年七、八月間，有高達七十次之通
    聯紀錄，日期達二十六日（九十三年七月十四日、同年七月
    十五日、同年七月十九日、同年七月二十日、同年七月二十
    二日、同年七月二十三日、同年七月二十五日、同年七月二
    十七日、同年七月二十八日、同年七月二十九日、同年八月
    四日、同年八月五日、同年八月六日、同年八月十日、同年
    八月十一日、同年八月十五日、同年八月十六日、同年八月
    十七日、同年八月二十日、同年八月二十一日、同年八月二
    十四日、同年八月二十六日、同年八月二十七日、同年八月
    二十八日、同年八月二十九日、同年八月三十一日）之多，
    其中九十三年七月十四日、同年八月二十九日及同年八月三
    十一日之通聯紀錄，即分別高達九次、六次及八次之多，有
    臺灣大哥大股份有限公司用戶基本資料查詢一紙（詳偵查卷
    第一五八頁）及0000000000號行動電話之雙向通
    聯紀錄外附於本案卷可稽。是被告戊○○既承000000
    0000號行動電話於九十三年六月至九月間為伊所使用，
    而該行動電話於上開期間與證人己○○使用之000000
    0000號行動電話，又有如上述頻繁且密切之通聯紀錄。
    準此，被告戊○○辯稱伊不認識證人己○○等情，顯與事實
    及常情有違，不足採憑。
  3.證人己○○前有違反肅清煙毒條例、毒品危害防制條例等刑
    案紀錄，並曾因施用毒品案件，經本院裁定送觀察、勒戒及
    強制戒治，又因於九十三年一月中旬某日起至同年二月九日
    十二時許止，連續施用第一級毒品海洛因，於九十三年九月
    二十三日，經本院以93年度訴字第549號 刑事判決判處有期
    徒刑八月確定，復因於九十三年九月間某日起至九十三年十
    二月七日某時止，連續施用第一級毒品海洛因，而於九十四
    年三月三十一日，經本院以94年度訴字第345號 刑事判決判
    處有期徒刑一年，現並因違反毒品危害防制條例案件，於臺
    灣臺南監獄臺南分監執行中等情，有上開刑事判決二份、證
    人己○○之臺灣高等法院前案紀錄表一份及證人己○○臺灣
    高等法院在監在押全國紀錄表一份存卷可稽，顯見證人己○○確染有施用第一級毒品海洛因之惡習。又上開扣案之白粉
  　八包，經送法務部調查局以化學呈色法及氣相層析質譜儀法
    檢驗之結果，認均含有第一級第６項毒品海洛因成分，合計
    淨重五．六０公克，空包裝總重三．二二公克，有法務部調
    查局九十三年十月四日調科壹字000000000號鑑定
    通知書一紙在卷（詳偵查卷第四四頁）可憑，堪認上開扣案
    之白粉八包均屬第一級毒品海洛因無疑。
  4.雖證人己○○無法明確證述其向被告戊○○購買第一級毒品
    海洛因之確切時間及次數（按僅證述九十三年六月至八月間
    、次數為幾十次），惟其所為之證述，亦非僅泛指被告戊○○有販賣第一級毒品海洛因而已，其已指明購買第一級毒品
    海洛因之地點、價格，以及以其使用之000000000
    0號行動電話與被告戊○○使用之0000000000號
    行動電話聯繫，約定購買第一級毒品海洛因，且指證之語意
    堅決，態度肯定，而被告戊○○自承使用之0000000
    000號行動電話於上開期間，與證人己○○使用之000
    0000000號行動電話，確有如上述頻繁且密切之通聯
    紀錄，顯見證人己○○上開證述之內容並非憑空捏造，而有
    相當之可信性。又證人己○○既染有施用第一級毒品海洛因
    之惡習，衡情自須取得毒品以解毒癮，故而，其證述向被告
    戊○○購買第一級毒品海洛因，尚屬合理。再者，被告戊○○辯稱其不認識證人己○○，又無證人己○○與被告戊○○
    有何仇恨及金錢債務糾葛之相關證據，證人己○○並迭於偵
    查及本院審理時具結在案，當無甘冒刑法偽證罪責，而虛詞
    誣指被告戊○○之理！又被告戊○○於九十三年九月三日十
    八時五十五分許，經警採尿（尿液檢體編號３８號）送驗結
    果，呈甲基安非他命及嗎啡陽性反應，有臺南縣警察局佳里
    分局偵辦「毒品危害防制條例」案件尿液送驗對照表及臺南
    縣衛生局九十三年九月二十日尿液檢驗成績書各一紙在卷（
    詳警卷第四九頁；偵查卷第四三頁）可按，固堪認被告戊○○有施用第一級毒品海洛因及第二級毒品安非他命之惡習。
    惟警方持本院核發之搜索票，於證人己○○指訴其向被告戊○○購買第一級毒品海洛因附近之上揭被告戊○○住處及大
    樓地下室，確扣得被告戊○○所持有之第一級毒品海洛因八
    包，此等毒品被告戊○○雖可能持以自行施用，惟亦不能排
    除其意圖營利，為販售與他人而持有之可能性。綜此，顯見
    證人己○○前揭不利於被告戊○○之證述，符合常情及常理
    ，且與事實相符，應足採憑。
  5.按近來政府為杜絕毒品之氾濫，對於查緝施用及販賣毒品之
    工作，無不嚴加執行，販賣毒品罪又係重罪，設若無利可圖
    ，衡情一般持有毒品之人當無輕易將所持有之毒品轉讓他人
    而甘冒於再次向他人購買時，而有被查獲移送法辦危險之理
    。且第一級毒品海洛因，可任意分裝或增減其份量，而每次
    買賣之價量，亦隨時隨雙方關係之深淺、當時之資力、需求
    程度及對行情之認知等因素，機動調整，因之販賣之利得，
    除經坦承犯行，或價量均臻明確外，委難察得實情，職是之
    故，縱未確切查得販賣賺取之實際差價，但除別有事證，足
    認係按同一價格轉讓，確未牟利外，尚難執此認非法販賣之
    事證有所不足，致知過坦承者難辭重典，飾詞否認者反得逞
    僥倖，而失情理之平；本件被告戊○○雖矢口否認有販賣第
    一級毒品海洛因之犯行，使本院無從確認被告戊○○販賣可
    得之利潤，惟被告戊○○與證人己○○既非至親或有特殊之
    情誼關係，衡情被告戊○○當無甘冒刑罰制裁之重典僅按販
    入價格轉售而毫無利得，是本件被告戊○○以每包第一級毒
    品海洛因一千元或五千元之代價販售與證人己○○，其有營
    利意圖甚明。
  6.又因證人己○○係染有施用第一級毒品海洛因惡習之人，衡
    情於其毒癮發作時即須購毒以解其癮，且可能宥於記憶、認
    知、隱匿犯罪、避免得罪藥頭等諸多因素，而甚難期待其就
    購買毒品之情節為完全一致且鉅細靡遺之供述，故不能以其
    就購買毒品之細節，諸如時間、地點、金額或次數等情一有
    出入，即遽認其供述存有重大瑕疵而全然不予採憑，是於證
    人就購毒之時間、金額或次數等情無法確切指證時，爰以最
    有利於被告方式認定之。查證人己○○就其向被告戊○○購
    買第一級毒品海洛因之次數，於偵查及審判中均無法證述正
    確之購買次數，而均證稱向被告戊○○購買過幾十次，爰以
    最有利於被告戊○○之二十次計算；至購買之金額證人己○○業於本院審理時最後結證為五千元者有二次，其餘金額均
    為一千元，是被告戊○○販賣第一級毒品海洛因與證人己○○所得之金額，共計為二萬八千元。基上，被告戊○○連續
    販賣第一級毒品海洛因與證人己○○之犯行，已甚明確。
  (三)被告戊○○無償轉讓第二級毒品安非他命與證人乙○○施用
    部分：
  1.被告戊○○如何於上揭時、地，無償轉讓第二級毒品安非他
    命與證人乙○○施用之事實，業據證人乙○○於偵查中及本
    院審理時指證明確，其於九十四年二月十五日偵查中具結證
    稱：「（與戊○○交往情形？）我剛開始先認識戊○○的男
    朋友方俊傑，我不知道戊○○綽號，但我都叫她「阿妹」，
　　我施用的安非他命剛開始向方俊傑討的，後來方俊傑入監之
  　後，在九十三年六月間，改向戊○○討二、三次，她有給我
    ，之後再向她討，她就給我了，我就沒有再向她討了。」、
    「（如何與她聯絡？轉讓的時間、地點？）打行動電話00
    00000000號行動電話給她，她再跟我約定時間、地
　　點，之後我就到臺南市○○路全聯福利中心前向拿取安非他
  　命，量只有一點點，大概只能吸七、八至十口間，時間在九
    十三年六月份，我沒有向她購買過。」等語（詳偵查卷第二
    ００頁）；其復於九十四年四月二十二日，本院審理行交互
    詰問時結證被告戊○○確有無償轉讓第二級毒品安非他命供
    伊施用，其於辯護人主結問時證稱：「（九十四年一月二十
    五日是否有警察到看守所對你製作筆錄？）是。」、「（為
    何製作筆錄？）因為警察說從通聯紀錄上看到我和戊○○有
    通聯紀錄。」、「（《請審判長提示偵查卷第一六五頁乙○○指認嫌犯的照片》警察是拿照片給你指認？）偵查卷內第
    一六五頁的照片我不認識。警察另外有拿一張彩色的照片我
    才認識。」、「（辯護人問彩色的照片是否是指這張？《請
    審判長提示警卷第四六頁照片》是。」、「（彩色照片上所
    示之人叫什麼名字？）我不知道她叫什麼名字，我都叫他阿
    妹。」、「（綽號阿妹的人是否是在庭的被告戊○○？）是
    。」、「（九十三年六、七月間有無施用毒品？）六月間有
    。」、「（施用何種毒品？）安非他命。」、「（安非他命
    如何來的？）向綽號阿妹的人討的。」、「（要不要錢？）
    沒有錢。」、「（如何與綽號阿妹的人聯絡？）我打手機給
    他。」、「（手機是警詢筆錄說的0000000000號
    行動電話嗎？）是。」、「（綽號阿妹的人給你幾次安非他
    命？）兩次。」等語（詳本院第六五頁至第六七頁）。
  2.0000000000號行動電話為被告戊○○所申請乙節
    ，為被告戊○○所自承，並有通聯紀錄調閱查詢單一紙存卷
    （詳警卷第三五頁）可查，且被告戊○○復自承於九十三年
    六月間確曾使用該行動電話，另0000000000號行
    動電話之申請使用人為證人乙○○乙節，亦有手機號碼客戶
    資料查詢一紙附卷（詳偵查卷第一八一頁）可參。依000
    0000000號行動電話雙向通聯紀錄顯示該行動電話與
    證人乙○○使用之0000000000號行動電話，於九
    十三年六月間，有高達八十餘次之通聯紀錄，此有0000
    000000號行動電話之雙向通聯紀錄外附於本案卷可稽
    ，被告戊○○於本院審理時復供陳伊男友方俊傑於九十三年
    六月出事後，證人乙○○曾打電話與伊聯繫乙情（詳本院卷
    第六八頁、第六九頁）。顯見證人乙○○與被告戊○○於九
    十三年六月間有所認識且曾以電話有所聯繫，故而，證人乙○○證述其撥打0000000000號行動電話與被告戊○○聯繫後，向被告戊○○要第二級毒品安非他命供己施用
    ，並非憑空杜撰，而有相當之憑信性。
  3.證人乙○○前有違反肅清煙毒條例、毒品危害防制條例等刑
    案紀錄，並曾因施用毒品案件，經本院裁定送觀察、勒戒及
    強制戒治，又因於九十三年六月三十日至同年八月七日止，
    連續施用第二級毒品安非他命，於九十三年十月十五日，經
    本院以93年度簡字第2170號簡易判決判處有期徒刑六月確定
    ，甫於九十四年五月十日縮短刑期執行期滿等情，有上開刑
    事判決一份、證人乙○○之臺灣高等法院前案紀錄表一份及
    證人乙○○臺灣高等法院在監在押全國紀錄表一份存卷可稽
    ，顯見證人乙○○確染有施用第二級毒品安非他命之惡習。
    又上開扣案之白色結晶粉末三包，含外袋實際總毛重為四九
    ．七九公克，經送內政部警政署刑事警察局共取０．一三公
    克，總餘三三．四三公克，以呈色試驗法、氣相層析質譜儀
    法及核磁共振分析法檢驗之結果，均檢出第二級毒品甲基安
    非他命成分，有內政部警政署刑事警察局九十三年十二月二
    日刑鑑字第０９３０１９５６０５號鑑驗通知書一紙在卷（
    詳偵查卷第一五０頁）可憑，堪認上開扣案之白色結晶粉末
    三包均屬第二級毒品安非他命無訛。
  4.另被告戊○○雖一再辯稱：上開第二級毒品安非他命三包，
    係其同居男友方俊傑所有云云。查證人方俊傑固於九十三年
    九月十六日偵查中結證：上開在其與被告戊○○同居之住所
    ，經警查扣之第二級毒品安非他命，係其之前以四萬元所購
    得，並用以供己施用，至於數量伊不知道有多少，後來因藏
    在該住所內，所以找不到等語（詳偵查卷第二七頁、第二八
    頁）。惟證人方俊傑既染有施用第二級毒品安非他命之惡習
    ，而其證述購買上開第二級毒品安非他命之目的又為供己施
    用，價格則達四萬元之多，其焉有不知上開查扣之第二級毒
    品安非他命數量之理！且其證述藏放第二級毒品安非他命之
    地點，又係其與被告戊○○同居之處所而非他人管領之地點
    ，衡情其實無遍尋不著上開第二級毒品安非他命之理！是其
    所為之上開供述，實與常情相違，不足採信，況其嗣後已於
    九十三年十一月十八日偵查中結證改稱：經過這麼久的時間
    ，伊亦不能確定該安非他命是伊的等語（詳偵查卷第一三二
    頁）。是尚難據證人方俊傑於偵查中之證述，認定上開扣案
    之第二級毒品安非他命三包係屬證人方俊傑所有且非被告戊○○持有之物。再者，警方係在被告戊○○與證人方俊傑同
    居之臺南市○區○○路五八七之三十四號三樓之二住處房間
    梳妝檯右側旁之紙箱內，查獲上開三包第二級毒品安非他命
    乙情，業據證人即至現場執行搜索之警員黃文豪及楊順明，
    於九十三年十一月三十日在偵查中結證屬實（詳偵查卷第一
    四０頁、第一四一頁）。是上開三包第二級毒品安非他命顯
    非藏置於特別隱密而難以尋獲之地點，又上開處所於證人方
    俊傑九十三年六月經警緝獲入監後，既仍由被告戊○○管領
    住居，而上開第二級毒品安非他命三包，又不能證明係證人
    方俊傑所有，而被告戊○○又有施用第二級毒品安非他命之
    惡習，自堪認定上開扣案之第二級毒品安非他命三包，係屬
    被告戊○○所有之物。
  4.證人乙○○業已證述被告戊○○無償轉讓第二級毒品安非他
    命供其施用之時間、地點與次數，並已指明係以撥打被告戊○○使用之0000000000號行動電話聯繫，約定向
    被告戊○○索討第二級毒品安非他命之時間及地點，且指證
    之語意堅決，態度肯定。又證人乙○○既染有施用第二級毒
    品安非他命之惡習，衡情自須取得毒品以解毒癮，故而，其
    證述向被告戊○○索討第二級毒品安非他命供己施用，尚屬
    合理。再者，又無證人乙○○與被告戊○○有何仇恨及金錢
    債務糾葛之相關證據，證人乙○○並迭於偵查及本院審理時
    具結在案，當無甘冒刑法偽證罪責，虛詞誣攀被告戊○○之
    理！又被告戊○○固染有施用第二級毒品安非他命之惡習，
    惟警方持本院核發之搜索票，於證人乙○○指訴其向被告戊○○索討第二級毒品安非他命附近之上揭被告戊○○住處，
    確扣得被告戊○○所有之第二級毒品安非他命三包，驗餘總
    重達三三．四三公克，此等毒品被告戊○○雖可能持以自行
    施用，惟亦不能排除其在他人一再索討下，而無償轉讓與他
    人而持有之可能性。綜此，足見證人乙○○前揭不利於被告
    戊○○之證述，符合常情及常理，且與事實相符，應足採信
    。綜上，被告戊○○無償轉讓第二級毒品安非他命與證人乙○○施用之犯行，已足認定。
  (四)被告戊○○無償轉讓第一級毒品海洛因與證人楊澤坊施用部
    分：
  1.被告戊○○如何於上揭時、地，無償轉讓第一級毒品海洛因
    與證人丁○○施用之事實，業據證人丁○○於偵查中及本院
    審理時指證明確，其於九十三年九月十六日偵查中與被告戊○○同庭時具結證稱：「（有無施用毒品？）有。」、「（
    毒品來源？）向戊○○要的。」、「（如何要？）沒有用錢
    ，我要了五次免費的海洛因，我打戊○○的電話00000
　　00000，我跟戊○○說我人在痛苦，向戊○○要海洛因
  　，每次要的量足以讓我施用二次。」、「（戊○○為何免費
    提供？）因為我們是朋友。」、「（為何在警詢時說戊○○
    賣你二十幾次海洛因？）為了要交保，我跟戊○○要了四、
    五次後，有跟戊○○結仇。」、「（戊○○轉讓海洛因予你
    的時間、地點？）九十三年六月中旬至七月中旬，地點在公
    園路『全聯社福利中心』走廊。」、「（戊○○如何前往？
    ）有二次騎車、騎光陽一二五，車號尾號為２８５號。」等
    語（詳偵查卷第二二頁、第二三頁）；其復於九十四年四月
    二十二日，本院審理行交互詰問時結證被告戊○○確有無償
    轉讓第一級毒品海洛因供伊施用，其於檢察官主結問時證稱
    ：「（你與被告平時有無聯絡？）有。」、「（為何事在聯
    絡？）向他要毒品。」、「（什麼毒品？）海洛因。」、「
    （曾經向被告買過海洛因嗎？）沒有。都是向他要的。」、
    「（次數有幾次？）五、六次。」等語（詳本院卷第五四頁
    、第五五頁）。
  2.被告戊○○則迭於警詢、偵查及本院審理時供承其確有無償
    轉讓第一級毒品海洛因與證人丁○○施用之犯行，其於九十
    三年九月三日第二次警詢時供承：「（你有無販賣海洛因給
　　丁○○？）我不曾販賣海洛因給丁○○，不過他曾向我索取
　　海洛因，我有給他至少約四、五次。」、「（據你供述有給
  　丁○○海洛因是在何時？何地？）於九十三年七至八月份，
    於臺南市○○路（全聯社）前拿給他。」等語（詳警卷第十
    頁）；其復於九十三年九月十六日在偵查中與證人丁○○同
    庭時供認：「（為何在內勤訊問時說楊澤坊曾經跟你要過海
　　洛因？）是，楊澤坊有跟我要過海洛因，我有給他五次，量
  　只有一點點。」、「（交付的時間、地點？）我是在自己住
　　家的樓下即公園路『全聯社福利中心』走廊，我如果要販賣
  　給他的話，我不會在自己住家樓下。」、「（為何轉讓毒品
　　給楊澤坊？）我如果不拿給楊澤坊，楊澤坊會一直打電話找
  　我。」等語（詳偵查卷第二三頁）；又其於本院行準備程序
    及行審判程序之初雖矢口否認否認有何無償轉讓第一級毒品
    海洛因與證人丁○○施用之犯行，惟於本院言詞辯論終結前
    則坦認：確曾在其臺南市○區○○路五八七之三十四號三樓
 　 之二住處附近，無償轉讓第一級毒品海洛因四、五次與證人
    丁○○等語（詳本院卷第七六頁、第七七頁）。
  3.證人丁○○曾因施用毒品案件，經本院裁定送觀察、勒戒，
    又因於九十三年一月十五日起至同年八月十一日十六時許止
    ，連續施用第一級毒品海洛因，於九十三年十二月二十二日
    ，經本院以93年度訴字第602號 刑事判決判處有期徒刑七月
    確定，現並因違反毒品危害防制條例案件，於臺灣臺南監獄
    臺南分監執行中等情，有上開刑事判決一份、證人丁○○之
    臺灣高等法院前案紀錄表一份及證人丁○○之臺灣高等法院
    在監在押全國紀錄表一份存卷可稽，顯見證人丁○○確染有
    施用第一級毒品海洛因之惡習。又證人丁○○既染有施用第
    一級毒品海洛因之惡習，衡情自須取得毒品以解毒癮，故而
    ，其證述向被告戊○○索討第一級毒品海洛因供己施用，尚
    屬與常情無違。綜此，被告戊○○無償轉讓第一級毒品海洛
    因與證人丁○○施用之犯行，已甚明灼。
  4.本件公訴人起訴認被告戊○○自九十三年六月中旬某日起至
    同年八月十日止，在臺南市○區○○路「全聯社福利中心」
    之走廊等地點，以一包四千五百元之代價販賣第一級毒品海
    洛因與證人丁○○二十餘次，因認被告戊○○涉犯毒品危害
    防制條例第四條第一項『販賣』第一級毒品海洛因罪嫌。本
    件公訴人認被告戊○○涉犯前揭販賣第一級毒品海洛因罪嫌
    ，無非係以上揭犯罪事實，業據證人丁○○於警詢及偵查中
    證述在卷，並有法務部調查局鑑定通知書一紙、被告戊○○
    之尿液檢驗報告一紙及門號0000000000號與00
    00000000號行動電話雙向通聯紀錄等在卷足憑，復
    有扣案被告戊○○所有海洛因八包、分裝袋三百七十五個、
    電子磅秤一台及行動電話五支可資佐證，為其所憑之主要論
    據。訊之被告戊○○固坦承在伊公園路住處附近，無償轉讓
    第一級毒品海洛因四、五次與證人丁○○施用之犯行，惟堅
    詞否認有何販賣第一級毒品海洛因與證人丁○○之不法犯行
    ，辯稱：扣案電子磅秤一台及分裝袋三百七十五個，係伊施
    用毒品為控制施用毒品之用量所用之工具，並非販賣毒品所
    用之器具，伊並無販賣第一級毒品海洛因與證人丁○○之犯
    行。經查：
  (1)公訴人執以認定被告戊○○販賣第一級毒品海洛因與證人丁○○之警詢筆錄，係屬為被告以外之人於審判外之言詞陳述
    ，屬傳聞證據，不具證據能力，復核無得為審判證據之法律
    依據，不得作為證據，已詳如前述，自不得以之為被告戊○○販賣第一級毒品海洛因與證人丁○○施用之審理依據。
  (2)依前揭證人丁○○於偵查及本院審理中，經具結後之證言，
    可知證人係明確指訴被告戊○○自九十三年六月中旬某日起
    至同年七月中旬某日止，在臺南市○區○○路「全聯社福利
    中心」之走廊，連續多次無償轉讓第一級毒品海洛因與其施
    用，而與被告戊○○販賣第一級毒品海洛因無關，經核復與
    被告戊○○前揭供認之事實大致相符。是據證人丁○○具有
    證據能力之證述，顯無從認定被告戊○○有何販賣第一級毒
    品海洛因與證人丁○○之不法犯行。
  (3)此外，在無證人丁○○警詢不利於被告戊○○之供述可資相
    佐下，單憑卷附之法務部調查局鑑定通知書、被告戊○○之
    尿液檢驗報告及門號0000000000號與00000
    00000號行動電話雙向通聯紀錄暨扣案被告戊○○所有
    海洛因八包、分裝袋三百七十五個、電子磅秤一台及行動電
    話五支等物，再參以前開之說明，實難據上開卷證認定被告
    戊○○有何販賣第一級毒品海洛因與證人丁○○之不法犯行
    。此外，復查無確切之證據足以證明被告戊○○有公訴人所
    指訴販賣第一級毒品海洛因之犯行，此部分之犯罪即屬不能
    證明，惟因公訴人所起訴之社會基本事實同一，本院爰變更
    起訴法條予以審判如前所述，併予敘明。
  (五)此外，並有本院南院刑搜字第００４６９３號搜索票一紙、
    臺南縣警察局佳里分局搜索扣押筆錄一份及刑案現場暨扣押
    物品等照片十八幀附卷（詳警卷第二九頁至第三二頁、第三
    七頁至第四六頁）可參，以及ＮＯＫＩＡ牌８３１０型門號
    0000000000號行動電話（序號：0000000
    00000000號、含ＳＩＭ卡一張）一支扣案可資佐證
    。綜上所述，被告戊○○前揭所辯，顯係事後卸責之詞，不
    足採信，本件事證明確，被告戊○○連續販賣第一級毒品海
    洛因、無償轉讓第二級毒品安非他命及無償轉讓第一級毒品
    海洛因等犯行，均堪以認定。
二、查海洛因係毒品危害防制條例第二條第二項第一款所規定之
    第一級毒品；安非他命則為同條項第二款所稱之第二級毒品
    。本件被告戊○○於上開時、地，販售第一級毒品海洛因與
    證人己○○，所為係犯毒品危害防制條例第四條第一項之販
    賣第一級毒品罪。又被告戊○○於上開時、地，分別無償轉
    讓第一級毒品海洛因及第二級毒品安非他命與證人丁○○及
    乙○○施用，所為分別係犯毒品危害防制條例第八條第一項
    之轉讓第一級毒品罪及同條例第八條第二項之轉讓第二級毒
    品罪。公訴人認被告戊○○無償轉讓第一級毒品海洛因與證
    人丁○○施用部分，係犯毒品危害防制條例第四條第一項之
    販賣第一級毒品罪，尚有未洽，惟因公訴人所起訴之社會基
    本事實同一，爰將起訴法條予以變更為同條例第八條第一項
    之轉讓第一級毒品罪，併此敘明。其販賣及轉讓前後，持有
    第一級毒品海洛因及第二級毒品安非他命之行為，分別為販
    賣及轉讓行為所吸收，均不另論罪。被告戊○○先後多次販
    賣、轉讓第一級毒品海洛因及轉讓第二級毒品安非他命之犯
    行，均時間緊接，分別觸犯構成要件相同之罪，顯各係基於
    概括犯意為之，均為連續犯，依刑法第五十六條之規定，各
    以一罪論，並加重其刑，惟販賣第一級毒品罪其法定刑為死
    刑或無期徒刑，依法（刑法第六十四條、第六十五條）均不
    得加重其刑。又被告戊○○所犯上開三罪，犯意各別，罪名
    互異，應予分論併罰。爰審酌被告戊○○犯罪之動機、目的
    、手段、品性、智識程度、生活狀況，為謀私利，連續販賣
    第一級毒品海洛因與他人施用，以及連續轉讓第一級毒品海
    洛因及第二級毒品安非他命與他人施用，使人沉迷於毒癮，
    無法自拔，輕則戕害身心，重則引發男盜女娼等各種犯罪，
    實為多種犯罪之源頭，對國家社會之傷害可謂至深且鉅，且
    鑑於毒品販售常有暴利可圖，故非予嚴懲，不足以遏止此類
    非行，且被告戊○○仍飾詞否認大部分犯行之犯後態度等一
    切情狀，爰各量處如主文所示之刑，又被告戊○○經判處如
    主文所示無期徒刑部分，同時依刑法第三十七條第一項規定
    宣告褫奪公權終身，併定其應執行刑，以資懲儆。
三、扣案第一級毒品海洛因八包，合計淨重五．六０公克；第二
    級毒品安非他命三包，驗餘合計淨重三三．四三公克，分別
    係屬第一、二級毒品，應依毒品危害防制條例第十八條第一
    項前段之規定，予以沒收銷燬之。扣案ＮＯＫＩＡ牌８３１
    ０型門號0000000000號行動電話（序號：000
    000000000000號、含ＳＩＭ卡一張）一支及未
    扣案0000000000號行動電話（含ＳＩＭ卡一張）
    ，分別係被告戊○○所有供販賣第一級毒品海洛因及轉讓第
    二級毒品安非他命與第一級毒品海洛因所用之物，均應依毒
    品危害防制條例第十九條第一項之規定，宣告沒收之，未扣
    案之門號0000000000號行動電話（含ＳＩＭ卡一
    張），如全部或一部不能沒收時，追徵其價額或以其財產抵
    償之，上開已扣案之行動電話一支（含ＳＩＭ卡一張），業
    已扣案，僅宣告沒收即為已足，自無追徵價額或以財產抵償
    之必要（最高法院93年度台上字第5468號判決意旨參照）。
    又扣案第一級毒品海洛因毒品外包裝袋八只（合計總重三．
    二二公克）；扣案第二級毒品安非他命外包裝袋三只，均係
    被告戊○○係所有，用以防止毒品裸露、逸出及防潮便於持
  　有毒品籍以販賣、轉讓毒品所用之物，均應依毒品危害防制
    條例第十九條第一項之規定，宣告沒收之，且既已扣案，自
    無追徵價額或以財產抵償之必要。被告戊○○販賣第一級毒
    品海洛因，共計得款二萬八千元，應依毒品危害防制條例第
    十九條第一項規定，宣告沒收之，如全部或一部不能沒收時
    ，應以其財產抵償之。又扣案電子磅秤一台及分裝袋三百七
    十五個，被告戊○○辯稱係其施用毒品為控制施用毒品之用
    量所用之工具，並非販賣毒品所有之器具等語。查被告戊○○確染有施用第一級毒品海洛因及第二級毒品安非他命之惡
    習，是其所辯上情非無可能，且與常情無違，復查無其他證
    據足認上開物品與本案有關，自不得宣告沒收之，公訴人認
    上開物品，係被告戊○○所有供犯罪所用之物，請求一併依
    毒品危害防制條例第十九條第一項之規定，宣告沒收之，即
    有未洽，併予敘明。至扣案之ＮＯＫＩＡ牌門號00000
    00000號之行動電話（含ＳＩＭ卡一張）一支、ＯＫＷ
    ＡＰ牌Ａ２６７型行動電話（無ＳＩＭ卡、序號：0000
    00000000000號）一支、ＭＯＴＯＲＯＬＡ牌Ｖ
    ６６型行動電話（無ＳＩＭ卡、序號：000000000
    00000號）一支、ＳＯＮＹ　ＥＲＩＣＳＳＯＮ牌Ｔ─
    １００ＣＵＩＢＵ型門號0000000000號行動電話
    （序號：000000000000000號）一支、現金
    九萬六千六百元、注射針筒四支及橡皮管一條、均無證據可
    資證明與本案有關，且注射針筒四支及橡皮管一條，可能事
    涉被告戊○○另犯施用毒品之犯行，且上開財物既非違禁物
    ，又非本案得沒收之物，自不另宣告沒收銷燬或沒收之，應
    另請由檢察官依法處理之。
據上論斷，應依刑事訴訟法第二百九十九條第一項前段、第三百
條，毒品危害防制條例第四條第一項、第八條第一項、第二項、
第十八條第一項前段、第十九條第一項，刑法第十一條前段、第
五十六條、第三十七條第一項、第五十一條第四款，判決如主文
。
本案經檢察官丙○○到庭執行職務。
中　　華　　民　　國　　94　　年　　5 　　月　　6 　　日
　　　　　　　　　     　　　 刑事第十一庭
                                  審判長法官  鄧希賢
                                        法官  楊佳祥
　　　　　　　　　　　　　　　　　　　　法官  陳金虎
以上正本證明與原本無異。
如不服本判決應於送達後十日內向本院提出上訴狀。
　　　　　　　　　　　　　　　　　書  記  官  楊建新
中　　華　　民　　國　　94　　年　　5　 　月　　8　　 日
附錄法條：
毒品危害防制條例第四條第一項：
製造、運輸、販賣第一級毒品者，處死刑或無期徒刑；處無期徒
刑者，得併科新台幣一千萬元以下罰金。
毒品危害防制條例第八條第一項、第二項：
轉讓第一級毒品者，處一年以上七年以下有期徒刑，得併科新臺
幣一百萬元以下罰金。
轉讓第二級毒品者，處六月以上五年以下有期徒刑，得併科新臺
幣七十萬元以下罰金。
